臺灣高等法院刑事裁定
110年度抗字第1116號
抗  告  人  
即  被  告  何俊丞


上列抗告人因公共危險案件，不服臺灣桃園地方法院中華民國11
0年6月4日裁定（109年度交再字第1號），提起抗告，本院裁定
如下：
    主  文
抗告駁回。
    理  由
一、原裁定意旨略以：原審法院於民國110年4月30日為109年度
    交再字第1號第一審判決後，依抗告人即被告何俊丞之戶籍
    住址「桃園市○○區○○路000號」送達，因負責送達之郵務士
    於送達上開判決時，不獲會晤應受送達人即被告，郵務士遂
    於110年5月10日將判決書付與有辨別事理能力之同居人即被
    告之祖父，此有原審法院送達證書在卷可稽，判決書已於11
    0年5月10日合法送達予被告，其上訴期間應自翌日（11日）
    起算20日，且因被告住所係在桃園市中壢區，則其向原審法
    院為訴訟行為時，依法院訴訟當事人在途期間標準第2條之
    規定，加計在途期間1日，故本件上訴期間末日為110年5月3
    1日（星期一），然上訴人遲至110年6月1日始具狀向原審法
    院提起上訴，有原審法院收文戳章所揭日期可稽，則上訴人
    提出本件上訴顯已逾期，其上訴違背法律上之程式，且無從
    補正，應予駁回等語。
二、抗告意旨略以：原裁定雖認本案判決已合法送達，然被告之
    祖父早已過世多年，根本不可能由其收受，顯非共同居住之
    人，更難確認究竟為何人代為收受，自不能認已合法送達，
    而被告實際收受並獲知判決之時間為110年5月13日，上訴期
    間之末日應為110年6月3日，被告上訴應為合法。又原裁定
    上訴期間末日之計算有誤，本案上訴期間自判決書送達之翌
    日即5月11日起算20日後係5月30日即星期日，自應以該星期
    日之次日5月31日即星期一，若再加計在途期間1日，即應以
    6月1日為上訴期間末日，始為正確。況刑事訴訟關於在途期
    間之規定性質屬法定期間之延長，若依原裁定之計算方式，
    因本案期間之原末日係於星期日，不論有無加計在途期間，
    最終末日均係星期日之次日即5月31日，則此結果將妨害距
    離法院路程較為遙遠之當事人行使其訴訟權利，實非在途期
    間之立法原意，更與其法律性質有違。綜上所述，本案上訴
    期間之計算，原裁定顯有多處瑕疵，原裁定法院未確認是否
    合法送達，並限縮上訴期間之計算方法，顯違憲法保障人民
    訴訟權利之意旨，爰依法提起抗告，請求考量被告原判決遭
    判3年2月之重刑，被告本期盼能於二審與告訴人洽談和解填
    補其損害以減輕刑度，卻因原裁定上開瑕疵，導致糾紛未能
    消弭，雙方可能因此各受其害，實屬法之憾事，請求廢棄原
    裁定等語。
三、按上訴期間為20日，自送達判決後起算。原審法院認為上訴
    不合法律上之程式或法律上不應准許或其上訴權已經喪失者
    ，應以裁定駁回之，刑事訴訟法第349條前段、第362條前段
    分別定有明文。次按送達文書，除本章有特別規定外，準用
    民事訴訟法之規定；送達於應受送達人之住居所、事務所或
    營業所行之；送達於住居所、事務所或營業所不獲會晤應受
    送達人者，得將文書付與有辨別事理能力之同居人或受僱人
    ，刑事訴訟法第62條、民事訴訟法第136條第1項前段、第13
    7條第1項亦分別定有明文。再按應於法定期間內為訴訟行為
    之人，其住、居所或事務所不在法院所在地者，其期間末日
    之計算，應將應扣除之在途期間與不變期間聯接計算，以其
    最後1日為期間末日（最高法院63年度第3次刑事庭會議決議
    意旨參照）。
四、經查，抗告人因公共危險案件，經原審法院於110年4月30日
    以109年度交再字第1號判決判處有期徒刑3年2月，該判決正
    本於110年5月10日送達至抗告人桃園市○○區○○路000號住所
    後，因未獲會晤抗告人本人，而由有辨別事理能力之同居人
    即抗告人之父收受（原裁定誤載為抗告人之祖父，應予更正
    ），有抗告人之父何德榮蓋章之原審法院送達證書在卷可稽
    （原審交再卷第111頁）。是原審前開判決正本於110年5月1
    0日已因合法送達而發生送達效力，本件上訴期間為20日，
    又抗告人之住所位於桃園市中壢區，依法院訴訟當事人在途
    期間標準第2條之規定，應扣除在途期間1日，依上揭說明，
    應將扣除之在途期間1日與法定不變期間20日聯接計算，並
    自送達之翌日即110年5月11日起算上訴期間，其上訴期間於
    110年5月31日（星期一）即已屆滿，乃抗告人遲至110年6月
    1日始具狀向原審法院提起上訴，有上訴狀上原審法院收狀
    戳章所載日期在卷可查（原審交再卷第137頁），顯見其上
    訴已逾期而喪失上訴權，且無從補正，是抗告人指摘原裁定
    計算上訴期間有誤，難認可採。至抗告人所指判決正本不可
    能由其已過世之祖父收受，惟原審法院送達證書上勾選「同
    居人」並有抗告人之父「何德榮」之蓋章，足認其父為有辨
    別事理能力之同居人並收受之事實，郵務士雖於該送達證書
    記載「爺」字，對於本件已合法送達不生影響。原裁定依郵
    務士上開記載而誤為「被告之祖父」，雖有瑕疵，然不影響
    原裁定之本旨及結果，非不得裁定更正，自難謂違法。原裁
    定以其上訴逾越法定上訴期間，顯非合法而駁回，於法並無
    不合。抗告意旨猶執前詞指摘原裁定不當，為無理由，應予
    駁回。　
五、據上論斷，應依刑事訴訟法第412條，裁定如主文。　　　
中　　華　　民　　國　　110 　年　　7 　　月　　22　　日
                  刑事第二十五庭審判長法  官 邱滋杉
                                      法  官 陳彥年
                                      法  官 文家倩
以上正本證明與原本無異。
如不服本裁定，應於收受送達後五日內向本院提出再抗告狀。
                                      書記官 桑子樑
中　　華　　民　　國　　110 　年　　7 　　月　　22　　日